臺灣基隆地方法院民事裁定             100年度小上字第11號
上  訴  人  楊嘉文
被  上訴人  魏文玲
上列當事人間請求履行契約事件，上訴人對於中華民國100年5月
25日本院基隆簡易庭100年度基小字第577號第一審判決提起上訴
，本院第二審合議庭裁定如下：
    主  文
上訴駁回。
第二審訴訟費用新臺幣壹仟伍佰元由上訴人負擔。
    理  由
一、按對於小額程序之第一審裁判上訴，非以其違背法令為理由
    ，不得為之；上訴狀內應記載上訴理由，表明原判決所違背
    之法令及其具體內容，或依訴訟資料可認為原判決有違背法
    令之具體事實，民事訴訟法第436條之24第2項、第436 條之
    25分別定有明文。又所謂判決有違背法令，乃指判決不適用
    法規或適用不當，為同法第468 條所明定，此亦為小額事件
    之上訴程序所準用，此觀同法第436條之32第2項規定甚明。
    又上訴狀或理由書以原判決有不適用法規或適用不當判決之
    違背法令事由為上訴理由時，應有具體之指摘，並揭示該法
    規之條項或其內容，若係成文法以外之法則，應揭示該法則
    之旨趣，倘為司法院解釋或最高法院之判例，則應揭示該判
    解之字號或其內容；倘上訴狀或理由書如未依上述方法表明
    ，或其所表明者與上開法條規定不合時，即難認為已合法表
    明上訴理由，並對第一審判決之違背法令有具體之指摘，其
    上訴自非合法，最高法院67年台上字第2876號、70年台上字
    第2027號、71年台上字第 314號判例均著有明文。又當事人
    對於小額程序第一審判決提起上訴時，如未依上述方法表明
    ，或其所表明者與上開法條規定不相合時，即難認為已合法
    表明上訴理由，其上訴自非合法，第二審法院應依民事訴訟
    法第436條之32第2項準用第444條第1項前段之規定，以裁定
    駁回之。又上訴狀內未合法表明上訴理由者，上訴人應於提
    起上訴狀後20日內，提出理由書於原第二審法院，未提出者
    ，毋庸命其補正，由原第二審法院以裁定駁回之，同法第47
    1條第1項有明文規定，上開規定於小額事件之上訴程序準用
    之，同法第436條之32第2項亦有明定。
二、上訴意旨略以：上訴人自民國77年起即將所有收入交由被上
    訴人管理，被上訴人每月僅給予上訴人新臺幣（下同）6,00
    0 元或更少的生活費，之後兩造於98年間離婚，依上訴人所
    得計算，被上訴人自89年起至98年止至少已向上訴人拿走千
    萬元，且原審法官在開庭時表示兩造係於89年簽立和解書，
    ，為何被上訴人當時不起訴，現在起訴時效已經過了，未料
    原審仍判決上訴人敗訴，為此提起上訴，依民事訴訟法第44
    7條第1項規定，抗辯被上訴人之請求權已罹於時效而消滅，
    並聲明：(一)原判決廢棄；(二)被上訴人在第一審之訴駁回。
三、經核上訴人所提之前揭上訴理由，既未具體指出原判決有如
    何違背法令情事，更未指明第一審判決所違反之法令條項及
    其具體內容，以及依訴訟資料可認第一審判決違背法令之具
    體事實，參諸首開說明，自不得謂已合法表明上訴理由。上
    訴人復未於提起上訴後20日內補正合法之上訴理由書，本件
    上訴為不合法，並毋庸命其補正，應予駁回。
四、末按小額事件第一審法院為訴訟費用之裁判時，應確定其費
    用額，此項規定並為小額事件之上訴程序所準用，民事訴訟
    法第436條之19第1項、第436條之32第1項分別定有明文，爰
    確定本件訴訟費用額如主文第2項所示。
五、依民事訴訟法第436條之32第1項、第2項、第444條第 1項前
    段、第471條第1項、第436條之19第1項、第95條、第78條，
    裁定如主文。
中    華    民    國   100    年    7     月    27    日
                  民事庭審判長法  官  蔡聰明
                              法  官  王翠芬
                              法  官  陳湘琳
以上正本係照原本作成。
本件裁定不得抗告。
中    華    民    國   100    年    7     月    27    日
                              書記官  洪佳如